【裁判字號】    89,易,3421
【裁判日期】    891212
【裁判案由】    電子遊戲場業管理條例
【裁判全文】
臺灣高雄地方法院刑事判決                        八十九年度易字第三四二一號
    公   訴  人  臺灣高雄地方法院檢察署檢察官
    被       告  甲○○
右列被告因違反電子遊戲場業管理條例案件，聲請簡易判決（民國八十九年度偵緝字
第一０一八號），本院判決如左：
    主  文
甲○○無罪。
    理  由
一、按刑事訴訟法第四百五十二條規定：「檢察官聲請以簡易判決處刑之案件，經法
    院認為有第四百五十一條之一第四項但書之情形者，應適用通常程序審判之。」
    本件經檢察官聲請以簡易判決處刑，本院認本件尚無法依現存證據而認定犯罪，
    不宜依簡易程序判決處刑，宜改為通常程序案件，並依司法院八十四年十月二十
    三日（四）院台廳刑一字第一九八○九號函修正發布之「法院辦理刑事訴訟簡易
    程序案件應行注意事項」第五條第一項規定，將本件改分為普通案件，依通常程
    序審判，合先敘明。
二、公訴意旨略以：甲○○明知未依電子遊戲場業管理條例辦理營利事業登記者，不
    得經營電子遊戲場業，竟仍自民國（下同）八十九年二月間起，未經向主管機關
    高雄市政府建設局申請設立登記，擅自在高雄市○○區○○街八十四號內（華陽
    大飯店停車場），擺設電子遊戲機龍鳳一台、滿貫大亨二台、中國龍一台、西遊
    記一台（均有插電）營業，嗣於同年二月六日十一時許為警查獲並有電子遊戲機
    計五台。因認被告涉有違反電子遊戲場業管理條例第十五條未經登既不得經電子
    遊戲場規定之罪嫌，應依同法第二十二條論科等語。
三、本件公訴人認被告甲○○涉有上開被訴罪嫌，無非以高雄市政府警察局鹽埕分局
    五福四路派出所警員陳緒正、乙○○之供述及違反社會秩序維護法案件現場紀錄
    一紙，為其論罪依據。經訊據被告甲○○固坦承於上開時、地有擺設電子遊戲機
    台之事實不諱，惟堅決否認伊有經營電子遊戲場之犯行，辯稱：上開地址係華陽
    飯店停車場，伊為該飯店之員工，而擺設之電動遊戲機有經該飯店經理之同意，
    該址主要用途係供停車之用，依並無經營電子遊戲場等語。
四、按犯罪事實應依證據認定之，無證據不得推定其犯罪事實，又不能證明被告犯罪
    者，應諭知無罪之判決，刑事訴訟法第一百五十四條、第三百零一條第一項定有
    明文。次按刑事訴訟法上所謂認定犯罪事實之證據，係指足以認定被告確有犯罪
    行為之積極證據而言，如未能發現相當證據或證據不足以證明，自不能以推測或
    以擬制之方法，以為裁判基礎，最高法院二十九年上字第三一０五號及四十年台
    上字第八十六號分別著有判例；又按認定不利於被告之事實，需依積極證據，苟
    積極證據不足為不利被告之認定時，即應為有利於被告之認定，更不必有何有利
    之證據，亦有最高法院三十年上字第八一六號判例可資參照。
五、經查電子遊戲場業管理條例第三條之規定，並未對電子遊戲場業做規模之限制，
    但既規定為「營利事業」，且同一條例第十條規定需為登記，則商業登記法第四
    條第一項之小規模商店若擺設電子遊戲機且非其主要營業，即顯然不屬於同條所
    稱之電子遊戲場業。再依同條例第八條規定其營業場所位置、建築物之構造、設
    備及場所之消防設備，第九條第二項規定「建築基地」境界線之直線測量，第十
    三條規定應投保公共意外責任險等規定，該條所規定之「電子遊戲場業」似指「
    專營或主要營業為設置電子遊戲機供不特定人益智娛樂之營利事業，並具相當規
    模」而言，本件被告係於高雄市○○區○○街八十四號（華陽飯店停車場內），
    ，該場所係專供停放機車之停車場，被查獲之機台有四台放在左邊進去牆角，裡
    面有一台等情，業據查獲警員乙○○到庭證述屬實，亦有違反社會秩序維護法案
    件現場紀錄一份在卷可稽，則被告擺放之電子遊戲機場所既係供停放機車之停車
    場，準此，尚難認被告係經營電子遊戲場業管理條例所稱之電子遊戲場業，被告
    之擺設行為當不構成違反電子遊戲場業管理條例第十五條之規定，此外復查無其
    他積極證據足認被告涉有上開被訴之犯行，犯罪應屬不能證明，依法應為無罪之
    諭知。
據上論斷應依刑事訴訟法第四百五十二條、第三百零一條第一項判決如主文。
本案經檢察官吳茂松到庭執行職務
中      華      民      國      八十九      年      十二      月十二    日
                            臺灣高雄地方法院刑事第六庭
                                法  官    沈建興
右為正本，係照原本作成，證明與原本無異。
如不服本判決，應於送達後十日內，向本院提出上訴狀。
                                書記官    蔡琬玲
中    華    民    國      八十九      年      十二      月      十二日


司法院資訊處製作；財團法人民間司法改革基金會備份。
